# 定向增发

提问人：zoujiecpa 时间：2012-01-20 22:18:54
请教陈老师：A集团公司 2010 年 10 月将部分资产D（构成业务）作为定向增发投入同一控制下的B公司，当时投入资产D按新会计准则规定编制了剥离报表，在编制剥离报表时，投入资产D 2010年 1 月－ 9 月的损益是按独立缴纳企业所得税来考虑的；在增发资产验资时，投入资产D 2010年 1 月－ 9 月的损益按独立缴纳计算的应付未付的企业所得税款被计入了B公司。但实际情况是：A集团公司在计算缴纳 2010 年 1 月－ 9 月的企业所得税时，是含有资产D的，因集团亏损，实际缴纳的企业所得税远远低于资产D带入B公司的应付的企业所得税款，也就是说：资产D带入B公司的应付的企业所得税款不用缴纳了。请问：这部分不用缴纳的企业所得税B公司在编制2011 年报表时应如何处理？非常感谢！！

回答人：chenyiwei
可参阅《计学撮要》第 384 ～ 386 页的问答。要区分是否存在AB两公司之间非公允的利益转移，来确定B公司是应将无需支付的重组置入业务的相关的所得税是计入资本公积还是所得税费用。

回答人：chenyiwei
回复 zoujiecpa 的帖子
我理解，这取决于存续企业的所得税税务处理事项在 2010 年年末是否存在重大不确定性。虽然汇算清缴是在 2011 年 1 ～ 5 月期间进行，但如果截至 2010 年末，对存续企业 2010 年度的所得税税务处理事项不存在重大不确定性，可以基本确定其 2010 年度的应纳税所得额状况，后续没有重大调整的，其相关影响在上市公司应计入 2010 年度的财务报表；如果存续企业的 2010 年度所得税事项在 2010 年末尚有重大不确定性，其最终处理在 2011 年 1 ～ 5 月（或更晚的时间）才得以明确，导致上市公司在 2010 年末对能否享受节税利益难以作出可靠估计的，则作为会计估计变更计入 2011 年度财务报表中。